最高法院刑事裁定　　　　　　　　　　　　　　　　　九十三年度台抗字第四八號
　　抗　告　人　甲○○
　　　　　　　　　　　　送達代收人：梁瑞琳：住台北市○○○路○段十四巷一號
　　　　　　　　　　　　二樓
右抗告人因偽造文書案件，不服台灣高等法院中華民國九十二年十二月二十二日駁回
聲請再審之裁定（九十二年度聲再字第五三二號），提起抗告，本院裁定如左：
    主  文
抗告駁回。
    理  由
本件原裁定以抗告人甲○○係依刑事訴訟法第四百二十條第一項第六款規定，以發現
確實之新證據，足使受判決人受無罪或輕於原判決所認罪名之判決為由，對於原審八
十九年度上訴字第三七八四號確定判決聲請再審，而其所謂發現確實之新證據為：(一)
抗告人與黃麗勳於八十四年五月十九日簽署之商議書。(二)李文幸於西元二００三年（
即民國九十二年）十月二十日所撰之陳述狀。(三)第一商業銀行圓山分行（原北台北分
行）蓋印確認之支票存款拒絕往來戶備查簿影印本等三項證據。惟查：上開(一)之商議
書，係抗告人與黃麗勳於八十四年五月十九日所簽署，顯然抗告人在原審為前開確定
判決前（按原審為前開判決之日期為九十年二月二十八日），即已知悉有該商議書之
存在，並非於判決後始發現者甚明，故此項證據自非發現之新證據，不得據為聲請再
審之原因。況該商議書已載明：「1.若來會名額有時需用黃或孫之名皆可借名使用，
但標金與利息將各半，絕不食言。2.不得拖欠標金或自己要用錢必須事先商量告知，
以便掌控所用之會款」。然抗告人係於八十四年七、八月間未經徵得黃麗勳、李文幸
、方怡文之同意，冒用黃麗勳等人之名義參加由陳凱玲及管永忻為會首之互助會，並
偽造標單密集標會，詐取會款，因而被判處罪刑確定（參見原審前開確定判決事實欄
一之(一)、(二)及理由欄一、四），顯然抗告人有違背上開商議書之約定，是上開商議書
縱經斟酌，仍不足以動搖原確定判決而為抗告人有利之判決。又上開(二)之李文幸陳述
狀，係李文幸於九十二年十月二十日所撰，既非在上開原審確定判決前即已存在，自
非發現之新證據，亦不得據以聲請再審。至上開(三)之第一商業銀行圓山分行支票存款
拒絕往來戶備查簿影本，雖記載抗告人為負責人之越前廣告事業有限公司在該行之第
五０三七六六號支票存款戶於八十五年十月二十九日被拒絕往來，惟抗告人係於八十
五年八、九月間，明知所經營之上開公司已經無法週轉，自己亦已無能力清償債務，
竟於八十五年十月初，藉詞供己週轉為由，向鄧文振借款新台幣五十萬元，並交付該
公司為發票人同面額之支票予鄧文振，致鄧文振陷於錯誤，如數交付款項，屆期因支
票被拒絕往來，不獲兌現，始知受騙（參見原審上開確定判決事實欄一之(五)），是上
開第一商業銀行圓山分行支票存款拒絕往來戶備查簿影本，仍不足以動搖原確定判決
。因認抗告人提出所謂之新證據，或係非發現之新證據，或係非確實之新證據足以動
搖原確定判決而為抗告人有利之判決，核與刑事訴訟法第四百二十條第一項第六款之
規定不符，其聲請再審無理由，予以駁回，經核尚無不合。抗告意旨徒憑己見，指摘
原裁定不當，為無理由，應予駁回。
據上論結，應依刑事訴訟法第四百十二條，裁定如主文。
中　　　華　　　民　　　國　　九十三　　年　　　二　　　月　　　五　　　日
                              最高法院刑事第五庭
                                  審判長法官  謝　家　鶴
                                        法官  洪　文　章
                                        法官  花　滿　堂
                                        法官  陳　世　淙
                                        法官  洪　佳　濱
      右正本證明與原本無異
                                              書  記  官
中　　　華　　　民　　　國　　九十三　　年　　　二　　　月　　 十八 　　日
                                                                        Ｑ
